臺灣桃園地方法院民事簡易判決
111年度壢簡字第842號
原      告  許家瑋  
被      告  詹基煌  

訴訟代理人  楊育昇  
上列當事人間請求損害賠償(交通)事件，經臺灣新北地方法院三
重簡易庭於民國111年2月14日以111年度重簡調字第4號裁定移送
前來，本院於111年9月6日言詞辯論終結，判決如下：
    主    文
原告之訴及假執行之聲請均駁回。
訴訟費用新臺幣貳仟玖佰捌拾元由原告負擔。
    事實及理由
壹、程序方面
　　被告經合法通知，未於最後言詞辯論期日到場，核無民事訴
    訟法第386條所列各款情事，爰依原告之聲請，准由其一造
    辯論而為判決。
貳、實體方面
一、原告主張：被告於民國110年2月17日15時50分，駕駛車牌號
    碼000-0000號營業貨運曳引車(下稱肇事曳引車)，行經桃園
    市新屋區台61線南下車道58.7公里處時(下稱肇事路段)，因
    未保持安全行車距離，追撞正變換車道至肇事曳引車前方、
    由原告所駕駛並所有之車牌號碼0000-00號自小客車(下稱系
    爭汽車)，造成系爭汽車受損(下稱本件事故)，原告因而支
    出修繕費用新臺幣(下同)276,000元。至被告辯稱依桃園市
    政府車輛行車事故鑑定會(下稱車鑑會)鑑定意見書(下稱系
    爭鑑定書)，被告無肇事責任云云，惟當初在車鑑會時，該
    會委員一直不斷詢問及強勢引導，使原告沒有思考的時間，
    加上警方所繪製之現場圖有誤及事發至今已過半年之久，記
    憶不甚清楚，導致對於委員的提問做出錯誤的回答，且原告
    係遭肇事曳引車所撞，系爭鑑定書卻認定係由原告負全部肇
    事責任，顯然有誤。為此，爰依民法第184條第1項前段、第
    2項、第191條之2之規定提起本件訴訟等語。並聲明：(一)
    被告應給付原告276,000元，及自起訴狀繕本送達翌日起至
    清償日止，按週年利率5％計算之利息。(二)願供擔保，請准
    宣告假執行。　　
二、被告則以：被告就本件事故並無肇事責任，本件事故係因原
    告於行經肇事路段向左變換車道時，未禮讓同向左側直行車
    (即肇事曳引車)先行，且未注意兩車間之安全車距等語，資
    以抗辯。並聲明：原告之訴駁回。　　
三、原告主張兩造於上開時間、地點發生本件事故，原告因而支
    出系爭汽車修繕費用276,000元等情，業據其提出道路交通
    事故當事人登記聯單、系爭汽車維修估價單等件為證(見新
    北地院卷第13至19頁），並經臺灣新北地方法院三重簡易庭
    依職權調閱道路交通事故調查卷宗，復經本院核閱無訛(見
    新北地院卷第27至65頁)，且為被告所不爭執，自堪信為真
    實。
四、原告復主張被告應負損害賠償責任，並給付原告276,000元
    ，為被告所否認，並以前詞置辯，是本件爭點即為：(一)被
    告有無過失？(二)原告請求被告給付276,000元，有無理由
    ？茲分述如下：　　
(一)被告有無過失？
　1.按故意或過失，不法侵害他人權利者，應負損害賠償責任；
    汽車、機車或其他非依軌道行駛動力車輛，在使用中加損害
    於他人者，駕駛人應賠償因此所生損害，民法第184條第1項
    前段、第191條之2前段分別定有明文。次按汽車在同向二車
    道以上之道路，除應依標誌或標線之指示行駛外，並應遵守
    下列規定：…六、變換車道時，應讓直行車先行，並注意安
    全距離；汽車在行駛途中，變換車道或超越前車時，應依標
    誌、標線、號誌指示，並不得有下列情形：…三、未保持安
    全距離及間隔，道路交通安全規則第98條第1項第6款、高速
    公路及快速公路交通管制規則第11條第3款亦定有明文。　
　2.經查，被告於警詢時自陳其駕駛肇事曳引車行使於肇事路段
    之內側車道，系爭汽車突然從肇事曳引車車前右方直接插到
    車頭處，結果因系爭車輛車速及變換車道之距離均不夠，致
    當被告發現系爭車輛車頂時已煞車不及，致肇事曳引車之保
    險桿擦撞系爭車輛後輪等語(見本院卷第23頁)；而原告於警
    詢時自陳駕駛系爭汽車行駛於肇事路段外側車道，並於使用
    左轉方向燈變換車道時，被行駛於內側車道後方之肇事曳引
    車追撞等語(見本院卷第24頁)，復參以道路交通事故現場圖
    、道路交通事故調查報告表㈡，可知兩造車輛最初撞擊部位
    ，肇事曳引車為前車頭；系爭汽車為左側車身(見新北地院
    卷第31至33頁、第37頁)，可見原告駕駛系爭汽車變換車道(
    從外側車道甫變換至內側車道)時，未讓行駛於內側車道之
    肇事曳引車先行，亦未與肇事曳引車保持安全距離及間隔，
    致生本件事故，而依當時天氣晴、日間自然光線、柏油路面
    乾燥無缺陷、無障礙物，視距良好等情，有道路交通事故調
    查報告表㈠在卷可參(見新北地院卷第35頁)，原告應無不能
    注意之情事，竟仍疏未注意而未禮讓肇事曳引車先行及保持
    兩車安全間隔，可認原告就本件事故之發生有過失。又兩造
    於警詢時均自陳事故前之車速約為每小時80公里，則在原告
    未與肇事曳引車保持安全距離及間隔狀態下，逕自往左變換
    車道，顯見被告於本件事故發生時，已無從為必要之安全措
    施以避免事故發生，則難認被告就本件事故之發生有過失可
    言。　
　3.原告雖另稱警方所繪製之現場圖有誤云云，然查上開現場圖
    之草圖，業經原告於該草圖上簽名確認(見新北地院卷第33
    頁)，自難認警方繪製有誤，是原告此部分主張不可採。
　4.原告復稱車鑑會委員不斷詢問及強勢引導，導致其回答錯誤
    ，進而影響系爭鑑定書之判定結果云云。惟查，縱使原告所
    言為真，然系爭鑑定書所憑之佐證資料並非僅以原告於車鑑
    會所為之證詞為據，且鑑定意見書亦僅供本院參酌之因素，
    個案肇事因素仍應由本院依卷內事證，以論理法則及經驗法
    則判斷所得心證認定之，是原告此部分主張亦不影響本院前
    揭之認定。
(二)是以，被告就本件事故之發生，既無過失，自無庸賠償責任
    ，則就原告得請求賠償之項目及金額部分，本院即無再為審
    酌之實益及必要，併予說明。
五、綜上所述，原告主張被告就本件事故之發生為有過失，而應
    負賠償責任，尚不足採。被告抗辯並無過失，應屬可信。從
    而，原告本於民法第184條第1項前段、第2項、第191條之2
    之規定，請求被告給付276,000元，為無理由，不應准許。
    原告之訴既經駁回，其假執行之聲請亦失所附麗，應併予駁
    回。　　
六、本件事證已臻明確，兩造其餘攻擊防禦方法及證據，核與判
    決之結果不生影響，爰不一一論列，併此敘明。 　
七、訴訟費用負擔之依據：民事訴訟法第78條。爰依職權確定本
    件訴訟費用負擔額如主文第2項所示。
中    華    民    國   111    年     9    月    19    日
                  中壢簡易庭      法  官  張博鈞
以上為正本係照原本作成。
如不服本判決，應於送達後20日內，向本院提出上訴狀並表明上
訴理由，如於本判決宣示後送達前提起上訴者，應於判決送達後
20日內補提上訴理由書（須附繕本）。
如委任律師提起上訴者，應一併繳納上訴審裁判費。
中    華    民    國   111    年     9    月    19    日
                                  書記官  張季容